Minutes et répertoires du notaire Étienne GERBAULT, janvier 1625 - décembre 1634 (étude II)
Archives nationales
- Minutes de Étienne GERBAULT, janvier 1625 - décembre 1634; MC/ET/II/115 - MC/ET/II/148
  - Minutes. 1630, avril - 1630, juin, avril 1630 - juin 1630; MC/ET/II/132
    - LYON § Procuration par une compagnie de marchands de LYON, passée devant Antoine FAVARD, notaire à LYON, à une compagnie de marchands parisiens, jointe à Atermoiement entre plusieurs de ces marchands, créanciers de Jacques de CHAULNES, ayant pleine disposition de tous les effets d'une société dissoute devant Guerreau et Parques, notaires au Châtelet, le 23 mars 1630., 13 mai 1630; MC/ET/II/132
    - JUORÉ (Anne) Fille de Symon JUORE, cordonnier à Ville-Autran et de Jeanne LANGLOIS, elle demeurant au service de Mathurin JANOT, marchand boucher rue et Place aux Veaux. § Mariage de Anne JUORÉ avec Jean HECQUET, compagon foulon en draps rue de la Poterie, assistée de Pierre CORDIER, chirurgien à Chaumont-en-Vexin et de Charles Barthélemy JUORE, son frère, maître cordonnier à Fontenay-sous-Bagneux., 14 mai 1630; MC/ET/II/132
      contrat de mariage; Juoré, Anne; Hecquet, Jehan
    - AUBRY (Elisabeth) Fille de Claude AUBRY, marchand bourgeois de Paris, épicier, et de Elisabeth BOURGOIN, demeurant rue de l'Arbre-Sec. § Mariage de Elisabeth AUBRY avec François de LAHAYE maître épicier bourgeois de Paris, rue Saint-Martin Témoins: Nicolas CHERON, beau-frère à cause de Marguerite AUBRY, sa femme, marchand orfèvre à Paris, Guillaume BOUCQUET, aussi marchand orfèvre et beau-frère à cause de Marie AUBRY, sa femme, Noël SAVARY, marchand linger ordinaire du Roi Bernard BARRANGUE, Valet de chambre de M frère unique du roi, allié., 15 mai 1630; MC/ET/II/132
      contrat de mariage; Aubry, Elisabeth
    - PRISONS du PETIT CHÂTELET § Transaction par Gabriel JAUBERT, commis au greffe des requêtes du Palais, détenu prisonnier ès PRISONS du PETIT CHÂTELET, à la requête de ses créanciers, et actuellement ès prisons de la Conciergerie du Palais où il a été transféré, pour son élargissement., 15 mai 1630; MC/ET/II/132
    - MAÇON BELHACHE demeurant à Ecouen sur Seine § Mariage, 20 mai 1630; MC/ET/II/132
      contrat de mariage; Belhache, M.
    - ANTIER (Abel) Brodeur demeurant rue Guérin-Boisseau § Mariage de Pierre ANTIER, maître coutelier à Paris, fils de... et de défunte Jacqueline VIGNAULT, femme d'..., et de Renée BELHACHE., 20 mai 1630; MC/ET/II/132
      contrat de mariage; Antier, Abel; Belhache, Guillaume
    - VIRARD (Claude) Marchand allant demeurer à Epernay et de présent logé rue Haute Vannerie à l'enseigne des 3 pigeons, paroisse Saint-Médéric, fils d'Anthoine VIRARD, marchand aud. Epernay et de Michelle MALBRIDE, sa femme. § Mariage de Claude VIRARD avec Marie MERIEL, demeurant Grande rue Mouffetard, fille de défunt Louis MERIEL, marchand drapier à Pontoise. Témoins: Plusieurs marchands d'Epernay et les frères MERIEL, marchands bourgeois de Paris., 20 mai 1630; MC/ET/II/132
      contrat de mariage; Virard, Claude; Meriel, Marie
    - LE CLERC (Macé) maître doreur à Paris. § Signature de. .. comme témoin et oncle, à cause de Elisabeth CHERRON, sa femme, au mariage de Pierre ANTIER, coutelier, fils d'Abel ANTIER, Brodeur, avec Renée BELHACHE., 20 mai 1630; MC/ET/II/132
      contrat de mariage; Le Clerc, Macé; Antier, Abel
    - maître COUTELIER, MARTIN (Jean) § Témoin à mariage, 20 mai 1630; MC/ET/II/132
      contrat de mariage; Martin, Jean
    - RUAULT (Jean) maître menuisier au Faubourg Montmartre § Bail par Jean QUENOT, cordonnier du Roi en ses Ecuries, pour 4 ans, à. .. d'une boutique dépendant d'une maison sise au faubourg Montmartre, du côté du Pailmail, moyennant 60 l. par an., 22 mai 1630; MC/ET/II/132
      bail; Ruault, Jean
    - BRONCHIN (Nicolas) maître plombier-Fontainier à Paris demeurant rue des Arcis § Apprentissage de Nicaise BRONCHIN, fils de Nicaise BRONCHIN, laboureur dans le comté de Hainaut, chez. .. pour 4 ans, sans aucun deniers de part et d'autre., 23 mai 1630; MC/ET/II/132
      contrat d'apprentissage; Bronchin, Nicolas
    - RENOIR (Marie) Fille d'André RENOIR, maître corroyeur-baudroyeur à Paris, rue de la Tannerie et de Claude MOLEAU § Mariage de Marie RENOIR avec Marin DEGENITES Bourgeois de Paris rue Saint-Jacques de la Boucherie, 24 mai 1630; MC/ET/II/132
      contrat de mariage; Renoir, Marie; Degenites, Marin
    - CRUSSON (Jean) maître peintre et sculpteur à Paris, demeurant rue des Arcis, paroisse Saint-Médéric. § Mise en apprentissage par Jacques LE BARBIER, praticien à Paris, demeurant au faubourg Saint-Germain rue des Boucheries, pour cinq ans de son fils Jacques LE BARBIER chez. .. moyennant la somme de 40 £. ts. pour le dit preneur., 27 mai 1630; MC/ET/II/132
      contrat d'apprentissage; Crusson, Jean
    - Contrat d'apprentissage pour cinq ans, au profit de Jacques Le Barbier, entre Jacques Le Barbier, praticien, demeurant faubourg Saint-Germain, rue des Boucheries, son père, et Jean Crusson, maître peintre et sculpteur, moyennant 40 livres tournois., 27 mai 1630; MC/ET/II/132
      L'apprenti sera logé et nourri aux frais du maître, son père l'entretiendra en vêtements et chaussures.
      contrat d'apprentissage; Boucheries (rue des); Saint-Germain (faubourg); Crusson, Jean; Le Barbier, Jacques; peintre; juriste; sculpteur
    - BIALIN (Jacques) maître doreur sur fer, fonte, cuivre et laiton demeurant à Paris rue de la Tâcherie, paroisse Saint-Médéric. § Convention entre. .. et Pierre de LA PLANCHE, maître dud. état, demeurant rue de la Vannerie, paroisse Saint-Jean, pour que Jacqaen BIALIN, fils dud.. .. entre comme compagnon chez led. LA PLANCHE pour deux ans et celui-ci promet la somme de 28 l.ts.; (BIALIN père et fils déclarent ne savoir ni lire ni écrire et ne signent pas.), 27 mai 1630; MC/ET/II/132
      Bialin, Jacques; La Planche, Pierre de
    - BÉON de MASSÉ (Charles du) Chevalier marquis dudit lieu, étant en cette ville de Paris rue des Orties près de l'église Saint-Thomas-du-Louvre. § Révocation par Charles du BÉON de MASSÉ des lettres obtenues par sa mère, Louise de LUXEMBOURG, représentée par Louis de MOJON demeurant en l'hôtel dudit Charles du BÉON de MASSÉ, contre Louis ALLOU Marchand bourgeois de Paris pour la fourniture de marchandises de passements d'or, argent et soies, boutons etc. au sujet de son mariage, led. seigneur Charles du BÉON de MASSÉ ayant le désir et intention que led. ALLOU soit payé desd. fournitures., 28 mai 1630; MC/ET/II/132
      contrat de mariage; Béon du Massès, Charles de
    - ROMME (François de) maître savetier, demeurant Place aux Veaux § Inventaire après décès de Geneviève DUPUIS femme de François de ROMME, en présence d'Antoine DUPUIS, aussi maître savetier, subrogé tuteur.; Mariage de François de ROMME et de Marguerite VIGNIERE, fille de défunt Alain VIGNIERE, vigneron à Armancourt. Parmi les témoins: Jehan de ROMME, frère, maître menuisier, Madeleine de ROMME, soeur, veuve de Noël THIERRY, maître menuisier., 29 mai 1630 - 8 juin 1630; MC/ET/II/132
      inventaire; contrat de mariage; Romme, François de; Dupuis, Geneviève
    - DUCLER (Marie) fille de défunt Claude DUCLER, huissier audiencier aux Eaux et Forêts de France et de Isabel JALLAN. § Mariage de Marie DUCLER en la présence et consentement d'Augustin PARCEVAL, secrétaire de la chambre du Roi, demeurant rue Saint-Paul, son tuteur et frère utérin, avec Jean DU FLOC, chirurgien demeurant rue des Bourdonnais, fils d'Alain DU FLOC, bourgeois de Saint-Valéry sur Mer, 30 mai 1630; MC/ET/II/132
      contrat de mariage; Ducler, Marie
    - LOURDET (Simon) Entrepreneur des Manufactures de tapisserie de Turquie, bourgeois de Paris. § Signature de .. comme témoin et cousin au mariage de Marguerite LESTOURMY avec Antoine de SEVRE, chirurgien., 4 juin 1630; MC/ET/II/132
      contrat de mariage; Lourdet, Simon
    - SEVRE (Antoine de) Chirurgien demeurant à Paris rue Comtesse d'Artois § Mariage d'Antoine de SEVRE fils d'Antoine de SEVRE, marchand de vins bourgeois de Paris et de Marguerite de la CHARTIE sa femme, avec Marguerite LESTOURMY. Témoins: François ROBERDAN, marchand orfèvre à Paris, à cause de Marguerite de SEVRE sa femme, Simon LOURDET, Entrepreneur de manufacture de tapisserie de Turquie, bourg. de Paris, cousin de lad. LESTOURMY par sa femme., 4 juin 1630; MC/ET/II/132
      contrat de mariage; Sevre, Antoine de
    - MONTMARTRE (rue) Maison appelée la Cour Tricot, sise rue MONTMARTRE, ayant issue sur la rue de l'Egyptienne. § Quittance de Yon PERRIN, maître charpentier à Paris, à François CHARPENTIER, bourgeois de Paris de Didière DUPUIS, sa femme, de la somme de 1200 l. pour travaux de charpenterie faits en lad. maison. Et: Constitution sur la maison par le Sieur CHARPENTIER à Michel LANGLOIS, prêtre de Saint-Jacques de la Boucherie, résidant au collège maître Gervais Chrétien., 4 juin 1630; MC/ET/II/132
      quittance; Charpentier, François; Perrin, Yon
    - CHIRURGIEN SEVRE (Antoine de) § Mariage d'Antoine de SEVRE, 4 juin 1630; MC/ET/II/132
    - HOMICIDE (décharge d') § Déclaration par Claire BARRA, veuve de Nicolas du ME, vivant maître parfumeur à Paris et officier de M. le lieutenant de robe courte, demeurant grande rue de Vaugirard à Saint-Germain-des-Prés et Jean du ME, bourg. de Paris demeurant même lieu, comme quoi ils ne prétendent à aucun droit ni action à l'encontre de Didier GUILLAUME, marchand de vins demeurant rue des Foyeurs aud. Saint-Germain-des-Prés dans la maison duquel led. Nicolas DU maître est mort., 4 juin 1630; MC/ET/II/132
      déclaration; Homicide, décharge d'
    - ROBERDAN (François) Marchand orfèvre à Paris § Signature de .. comme témoin au mariage d'Antoine de SEVRE, chirurgien, et beau-frère à cause de Marguerite de SEVRE, sa femme., 4 juin 1630; MC/ET/II/132
      contrat de mariage; Roberdan, François
    - PERRIGNON (Michel) maître menuisier rue Marivault. § Apprentissage de Firmin GUEDE, frère de Antoine GUEDE, prêtre chapelain en l'église Saint-Jacques de la Boucherie, demeurant rue des Prêcheurs, chez .. pour 5 ans, 3 mois, sans aucun deniers., 8 juin 1630; MC/ET/II/132
      contrat d'apprentissage; Perrignon, Michel; Guede, Antoine
    - VANNIÈRE (Marguerite) fille de défunt Alain VEINURE, vigneron, demeurant à Armancourt près de Compiègne et d'Antoinette BIDAULT § Mariage de François de ROMME, maître savetier à Paris, Place aux Veaux et de Marguerite VANNIÈRE demeurant au service et logis de Pierre DEGLIZIERES, marchand boucher, place aux Veaux., 8 juin 1630; MC/ET/II/132
      contrat de mariage; Vignière, Marguerite; Romme, François de
    - ROMME (Jean de) maître menuisier à Paris. § Témoin au mariage de François de ROMME, maître savetier rue Place aux Veaux, son frère, ainsi que Madeleine de ROMME leur soeur, veuve de Noël THIERRY, Menuisier à Saint-Germain-des-Prés., 8 juin 1630; MC/ET/II/132
      contrat de mariage; Romme, Jean de; Thierry, Noël; Romme, François de; Romme, Madeleine de
    - BELLEVAL (Isabelle) fille de Jean BELLEVAL étalier boucher rue et Place aux Veaux et de Suzanne POINGNEL. § Mariage de Isabelle BELLEVAL avec Jean FENAU, étalier-boucher à Paris rue des Petits-Carreaux, fils de Jean FENAU, marchand boucher[(Signatures de nombreux bouchers).] à Mézières et de feue Marie PERRA, 9 juin 1630; MC/ET/II/132
      contrat de mariage; Belleval, Isabelle; Fenau, Jean
    - SIMONNET (Guillaume) maître boulanger à Paris rue Montorgueil. § Inventaire après décès de Guillaume SIMONNET à la requête de Denise DANGOUGE, veuve de Guillaume SIMONNET (Plusieurs ustensiles servant au métier de boulanger et livre de comptes)., 13 juin 1630; MC/ET/II/132
      inventaire; Simonnet, Guillaume
    - PLUMASSIER (marchand) FOIGNETEL (Fleurant) demeurant sur le Pont Notre Dame § Désistement par Fleurant FOIGNETEL et Olivier LE ROUX, aussi marchand PLUMASSIER, de l'effet de la sentence rendue au sujet de marchandises de plumes et de la saisie faite à la requête de Fleurant FOIGNETEL sur François DU COLLET compagnon du métier., 18 juin 1630; MC/ET/II/132
      Foignetel, Fleurant
    - LE COMTE (Denise) Fille de défunt Jacques Le Comte, marchand orfèvre à Paris et de Jeanne LE NORMANT. § Mariage de Denise LE COMTE pupille de Guillaume REVERSÉ, marchand orfèvre bourgeois de Paris rue et Paroisse, Saint-Jacques-de-la-Boucherie, avec Philippe PRIE, maître tailleur d'habits rue Saint-Antoine. Témoins: plusieurs marchands orfèvres, parents de Denise LE COMTE, 21 juin 1630; MC/ET/II/132
      contrat de mariage; Le Comte, Denise
    - ROUSSEAU (Pierre) marchand orfèvre bourgeois de Paris, et Marie LALLEMENT, sa veuve. § Inventaire après décès de Marie LALLEMENT, demandé à la requête de ses fils: Germain ROUSSEAU, aussi marchand orfèvre bourgeois de Paris, demeurant au bout du Pont aux Changeurs et de Philippe ROUSSEAU, aussi marchand orfèvre bourgeois de Paris demeurant sur le Pont Saint-Michel., et Hubert GAUTHERON, marchand bourgeois de Paris, à cause de défunte Jeanne ROUSSEAU, sa femme., 25 juin 1630; MC/ET/II/132
      inventaire; Rousseau, Pierre; Rousseau, Jeanne; Rousseau, Germain; Rousseau, Philippe; Lallement, Marie
    - LALLEMENT (Marie) Veuve de Pierre ROUSSEAU, marchand orfèvre bourgeois de Paris § Inventaire après décès de Marie LALLEMENT demandé à la requête de ses fils: Germain et Philippe ROUSSEAU, aussi marchands orfèvres bourgeois de Paris. (Pas d'inventaire de marchandises), 25 juin 1630; MC/ET/II/132
      inventaire; Lallement, Marie
    - BODINET (Sébastien) Conseiller du Roi, auditeur en sa chambre des Comptes, demeurant rue des Billettes, fils de Sébastien BODINET, défunt, apothicaire et valet de chambre du Roi, et petit fils de Christophe LE ROY, chirurgien ordinaire des écuries du Roi, maître particulier des Eaux et Forêts au bailliage de Provins, défunt. § Transport de rentes par Sébastien BODINET à Jean GUILLEMEAU, conseiller, notaire, secrétaire du Roi., 27 juin 1630; MC/ET/II/132
      transport de droits; Bodinet, Sébastien; Le Roy, Christophe; Guillemeau, Jean
    - MELUN (Ferme des 18 sols pour muid de vin passant sous les ponts de) § Déclaration par Nicolas ROBINET, demeurant au Marché Neuf en la maison de Aymé LE GAIGNEUR, maître horloger à Paris,[ demeurant au Marché Neuf, paroisse Saint-Germain-le-Vieil.] comme quoi il a remis à Eustache DAN, bourgeois de la ville de Sens la Ferme des 18 sols pour muid de vin passant sous les ponts de MELUN pour trois ans, au profit de Antoine BALLY, conseiller du Roi, lieutenant particulier en l'élection de Clamery et de Mre Pierre LHUILLIER, sieur de FLAMERECOURT., 27 juin 1630; MC/ET/II/132
      déclaration; marché; Le Gagneur, aimé
    - SOMMIER (Michel) marchand libraire bourgeois de Paris rue Saint-Jacques § Accord par Michel SOMMIER et autres, au sujet d'un bail., 27 juin 1630; MC/ET/II/132
      accord; bail; Sommier, Michel
    - DELAVAL (Adrien) l'aîné Armurier ordinaire du Roi, maître armurier et bourgeois de Paris, demeurant rue de la Heaumerie. § Constitution par Charles CONVERS, marchand orfèvre, bourgeois de Paris, demeurant rue et paroisse Saint-Jacques-de-la-Boucherie, à. .. agissant au nom et comme tuteur d'Adrien de SERBANT, fils de défunt de SERBANT, débardeur de foin aux portes de Paris., 29 juin 1630; MC/ET/II/132
      Delaval, Adrien
    - NEUILLY SAINT-FRON § Décharge par Luc' GODELART, prêtre chapelain en l'église Saint-Jean-en-Grève, demeurant au Collège de Laonnen l'Université de Paris, à Luc GODELART, son père, marchand à NEUILLY SAINT-FRON des droits qu'il pourrait demander sur deux maisons sises rue du Chastel à NEUILLY SAINT-FRON de trois étages de haut., 29 juin 1630; MC/ET/II/132
    - CONVERT (Charles) et Marguerite de LAVAL, sa femme, marchand orfèvre bourgeois de Paris, demeurant rue et Paroisse Saint-Jacques-de-la-Boucherie. § Constitution par Charles CONVERT et Elisabeth MOREAU veuve de Edme CONVERS, procureur au Châtelet, à Adrien DElAVAL, maître armurier et bourgeois de Paris, armurier ordinaire du Roi, demeurant rue de la Heaumerie, de 100 livres ts. de rente sur une maison rue Quincampoix, 29 juin 1630; MC/ET/II/132
      constitution de rente; Convert, Charles; Convers, Edme; Delaval, Adrien
    - BESANCON § Mise en apprentissage par Nicolas de CREIL, marchand bourgeois de Paris, demeurant rue Saint-Denis, fondé de procuration de Charles LESCHELLE, marchand et citoyen de BESANCON passée devant Jean-Claude MAILLO citoyen, notaire de BESANCON (non jointe) attestée véritable par les gouverneurs de la cité impériale dudit BESANCON, de Charles LESCHELLE, fils dudit LESCHELLE, pour deux ans, chez Guillaume MOREAU et AUVEL, marchands de draps de soie, bourgeois de Paris, demeurant rue Saint-Denis. A la suite, quittance dudit MOREAU de la somme de 100 livres., 29 juin 1630; MC/ET/II/132
    - ARMURIER LAVAL (Adrien de) rue de la Heaumerie § Constitution, 29 juillet 1630; MC/ET/II/132
      constitution de rente; Laval, Adrien de
    - MACONNERIE (travaux de) § Transaction entre Jacques RIPEAU, maître tailleur d'habits à Paris, rue de l'Arbre-Sec et Aubin HERVY, maître maçon à Paris rue de la Vannerie, pour éviter le toisé qu'il conviendrait faire à des ouvrages de. .. faits en une maison bâtie de neuf rue de l'Arbre-sec, et pour lesquels les parties avaient traité à la somme de 5.100 l. ts. ledit RIPEAU s'engage à fournir un habit à HERVY., 9 juin 1632; MC/ET/II/132
      accord; Ripeau, Jacques; Hervy, Aubin; maçon
    - LIEUTENANT LE SUBTIL (Jacques) rue Zacarie § Constitution, 8 août 1636; MC/ET/II/132
      Le Subtil, Jacques
  - Minutes. 1630, juillet - 1630, septembre, juillet 1630 - septembre 1630; MC/ET/II/133
    - MESSAGER TRONCHOT (Jean) MESSAGER juré en l'Université de Paris, demeurant rue Saint-Denis § plusieurs actes, juillet 1630; MC/ET/II/133; II
      Tronchot, Jean
    - DUPREZ (Antoine) Marchand maître tapissier, bourgeois de Paris, et Madeleine GAILLART, sa femme, demeurant au bout du Pont Notre-Dame, paroisse Saint-Gervais. § Don mutuel., 6 juillet 1630; MC/ET/II/133
      donation; Duprez, Antoine
    - BELLAIN (Marie) fille de Claude BELLAIN, maître passementier-boutonnier à Paris rue des Arcis, enseigne de la Boule, et de Laurence HERMANT. § Mariage de Marie BELLAIN avec Robert MILLET, compagnon passementier-boutonnier à Paris, rue Aubry-le-Boucher., 7 juillet 1630; MC/ET/II/133
      contrat de mariage; Bellain, Marie; Millet, Robert
    - TRONCHOT (Jean) Marchand bourgeois de Paris, Messager juré en l'Université de Paris. § Deux transactions entre Jean TRONCHOT et les frères Guillaume et Martin BRICE élus en l'élection de Châteaudun et Bonneval, actuellement logés rue de la Bûcherie à l'enseigne du Loup; Transaction entre Jean TRONCHOT et Laurent de HERICOURT, esc. sieur de COURCELLES, demeurant ordinairement aud. lieu ès de Soissons., 8 juillet 1630 - 9 juillet 1630; MC/ET/II/133
      accord; Tronchot, Jean
    - MAILLOC en NORMANDIE § Indemnité par Françoise LE BRIEN, veuve de François de MAILLOC, chevalier seigneur et baron de MAILLY, demeurant ordinairement au Château et maison seigneuriale de MAILLOC en NORMANDIE et actuellement logé rue d'Anjou à l'enseigne L'ange, à Claude de MAILLY veuve de Pierre de MAILLOC, demeurant ordinairement en sa maison de Buleu en Picardie et actuellement à l'enseigne des 'Trois mores', au bout du Pont Saint-Michel., 11 juillet 1630; MC/ET/II/133
    - GILLES (Claude) maître tapissier bourgeois de Paris § Déclaration par Pierre MACE, procureur et par Léger BERANGER, praticien à Paris, rue et faubourg Montmartre. en la cour de Parlement, demeurant rue de Bourg-de-Brie et. .., comme quoi ils connaissaient le défunt Jehan GAUDOUIN, maître maréchal à Paris issu de Jehan GAUDOUIN, marchand parfumeur à Paris., 12 juillet 1630; MC/ET/II/133
      déclaration; Gilles, Claude; Mace, Pierre; Beranger, Léger; Gaudouin, Jehan
    - BERANGER (Léger) PRATICIEN rue et faubourg Montmartre § Déclaration, 12 juillet 1630; MC/ET/II/133
      déclaration; Beranger, Léger
    - FRANCHAUX (Laurent de) maître tapissier à Paris. § Déclaration par Claude BOUVIE, veuve de .. demeurant rue des Lombards, au sujet de la succession de défunt .. son mari., 18 juillet 1630; MC/ET/II/133
      déclaration; Franchaux, Laurent de
    - OFFICE de CONTRÔLEUR MARQUEUR et VISITEUR de TOILES § Vente de l'OFFICE de CONTRÔLEUR MARQUEUR et VISITEUR de TOILES de la ville et élection de Compiègne, par Jacques BARTHELEMY conseiller du roi en ses conseilles privés et maître ordinaire en sa chambre des comptes à Paris, demeurant rue de la Vieille-Monnaie, paroisse Saint-Jacques, à des marchands de Compiègne, moyennant 1200 £.ts., 18 juillet 1630; MC/ET/II/133
      acte de vente
    - LE GRAS (Edme) Pourvu et non reçu de l'Office ancien de contrôleur des deniers communs et d'octroi de la ville de Provins, y demeurant, fils d'Edme LE GRAS, marchand laboureur en Brie. § Mariage de Edme LE GRAS avec Marguerite YTHIER, fille de Guillaume YTHIER, notaire royal et commissaire héréditaire des tailles de l'élection dud. Provins et de Jehanne GARNIER. A la suite: Quittance dud. LE GRAS à son père, de la somme de 3000 livres compris au contrat de mariage pour l'achat dud., 19 juillet 1630; MC/ET/II/133
      contrat de mariage; quittance; Le Gras, Edme
    - BONETTE (Eustache) maître corroyeur baudroyeur au service de Denis SENAVILLE, maître corroyeur baudroyeur à Paris, demeurant en la Grande rue du faubourg Saint-Jacques, à l'enseigne l'I Grec, fils de défunt Pierre BONETTE, maître chandelier demeurant au bourg du Boncachart ? § Mariage de Eustache BONETTE avec Anne BOURROT, fille de défunt Philippet BOURROT, maître boulanger., 21 juillet 1630; MC/ET/II/133
      contrat de mariage; Bonette, Eustache; Bourrot, Anne
    - VALLÉE (Jean) maître doreur sur fer, fonte, cuivre et laiton, demeurant rue Vieille-Monnaie, et Marie NAZE, sa femme, § Mariage de Marie VALLEE, fille de. .. avec Philippe DROU, compagnon passementier boutonnier à Paris rue de la Heaumerie. Témoins: Jean PILAP aussi doreur [sur fer, fonte, cuivre et laiton] à Paris, beau-frère à cause de Ysabel VALLEE, sa femme, et Alexandre NAZE, pareillement maître doreur à Paris, oncle maternel, 22 juillet 1630; MC/ET/II/133
      contrat de mariage; Vallée, Jean; Pilap, Jean; Vallée, Isabel; Nazé, Marie; Vallée, Marie; Drou, Philippe
    - DROU (Philippe) Compagnon passementier-boutonnier à Paris, demeurant rue de la Heaumerie, fils de défunt Jean DROU, armurier à Paris et d'Anne LE ROUX. § Mariage de Philippe DROU et de Marie VALLEE, fille de Jean VALLEE, maître doreur sur fonte, cuivre, laiton à Paris. [en présence de[en présence de .., beau-frère à cause d'Ysabel VALLEE, sa femme.]. .., oncle maternel. ][NAZE (Alexandre) DOREUR sur fer, fonte, cuivre et laiton à Paris], 22 juillet 1630; MC/ET/II/133
      contrat de mariage; Drou, Philippe; Vallée, Marie; Naze, Alexandre
    - JEU de PAUME sis rue Saint-Paul, enseigne de la Conversion de Saint-Paul § Bail par Claude HAUTIN, sieur du VAL, conseiller secrétaire de la Feue Reine Mère, pour 6 ans, à Nicolas LESTORE, maître paumier à Paris, de la maison et JEU de PAUME, dans laquelle ce dernier demeure moyennant 1600 l. t. de loyer annuel., 23 juillet 1630; MC/ET/II/133
    - CANTEPYE (Adrienne) fille de défunt Noël CANTEPYE, brasseur à Vitry-sur-Seine et de Jeanne GUERRIN. § Mariage d'Adrienne CANTEPYE avec Philippe de CHAGNY, Menuisier rue Saint-Dominique au faubourg Saint-Jacques [paroisse Saint-Jacques-du-Haut-Pas.]: Témoins: André LAMBERT, tapissier ordinaire de Mgr de MONTMORENCY, Estienne de CANTEPYE et François DAUDERMAN, prêtres habitués en l'église Saint-Leufroi., 23 juillet 1630; MC/ET/II/133
      contrat de mariage; Cantepie, Adrienne; Cantepie, Noël; Chagny, Philippe de; Lambert, André